臺灣臺中地方法院刑事判決　　　　　　 100年度易字第1753號
公　訴　人　臺灣臺中地方法院檢察署檢察官
被　　　告　吳文男
選任辯護人　杜逸新律師
　　　　　　楊玉珍律師
上列被告因違反保護令等案件，經檢察官提起公訴（99年度偵緝
字第2245、2246號；99年度偵字第19716號），被告於準備程序
中就被訴事實為有罪之陳述，經告以簡式審判之旨，並聽取意見
後，經本院合議庭裁定由受命法官獨任行簡式審判程序，本院判
決如下：
    主    文
吳文男犯違反保護令罪，處有期徒刑伍月，如易科罰金，以新臺
幣壹仟元折算壹日；又犯違反保護令罪，處有期徒刑月，如易
科罰金，以新臺幣壹仟元折算壹日；又犯違反保護令罪，處有期
徒刑月，如易科罰金，以新臺幣壹仟元折算壹日；又犯恐嚇危
害安全罪，處有期徒刑貳月，如易科罰金，以新臺幣壹仟元折算
壹日。應執行有期徒刑拾月，如易科罰金，以新臺幣壹仟元折算
壹日。
    犯罪事實
一、吳文男原係江欣瑩之夫，2人為家庭暴力防治法第3條第1款
    所定之家庭成員，吳文男前因毆打江欣瑩成傷，經臺灣板橋
    地方法院於民國98年10月5日，以98年度家護字第1173號民
    事通常保護令，裁定吳文男不得對江欣瑩實施身體或精神上
    不法侵害之行為，且不得對江欣瑩為騷擾行為，並應遠離江
    欣瑩位在臺中市○區○村路○段188巷2號7樓之住處100公尺
    ，保護令有效期間為1年，吳文男並於同年月14日收受上開
    保護令。詎吳文男明知該保護令之內容，竟於上揭民事通常
    保護令有效期間內，分別為下列行為：
(一)基於違反保護令之接續犯意，於上開保護令有效期間內，自
    99年1月18日起至同年7月11日止，不分日夜時段，在臺中市
    西區、新北市蘆洲區等地，以行動電話門號0000000000號，
    密集撥打江欣瑩所持用門號0000000000號、0000000000號，
    共計約639通；又以上開門號，密集傳送簡訊共約205通，傳
    送如附表一所示辱罵、騷擾江欣瑩內容之文字簡訊，至江欣
    瑩上開行動電話內；再自99年6月14日起至同年9月11日止，
    在新北市○○區○○路17巷2號3樓之住處、中正路174巷5號
    之居處，透過電腦網路，接續使用其benze55@yahoo.com.tw
    電子信箱，於附表四所示之時間，多次寄送如附表四所示之
    主旨、內容之電子郵件，至江欣瑩使用之maggie680412@msn
    .com電子信箱，以此方式騷擾江欣瑩，違反前開保護令。其
    中吳文男基於恐嚇危害安全及接續上揭違反前開民事通常保
    護令之犯意，於99年5月1日2時2分許及不詳時間，以上開門
    號電話，向江欣瑩稱如附表二所示之通話內容，及傳送如附
    表三所示之簡訊內容，接續傳送入江欣瑩上開手機內，及於
    附表五所示之時間，以上開郵件信箱，將如附表五所示之信
    件內容，接續寄送至江欣瑩上開信箱內，以此加害生命、身
    體、財產之方式恫嚇江欣瑩，使江欣瑩心生畏懼，致生危害
    於安全，對江欣瑩為精神上之不法侵害行為及騷擾行為，而
    違反上揭通常保護令。
(二)另基於違反保護令及侵入住宅、毀損之犯意，於上開保護令
    有效期間內之99年3月6日晚間7時許，至翌（7）日中午，前
    往臺中市○區○村路○段188巷2號8樓江欣瑩之居處，以將江
    欣瑩臥室玻璃敲破之方式，無故侵入上開住宅內，對江欣瑩
    為精神上不法之侵害行為及騷擾行為，而違反上開民事通常
    保護令。
(三)另基於違反保護令、恐嚇之犯意，於上開保護令有效期間內
    之99年7月12日22時38分許，攜帶水果刀1把，前往臺中市○
    區○村路○段188巷2號8樓江欣瑩之居處外，使江欣瑩心生恐
    懼，並致生危害於安全，對江欣瑩為精神上不法之侵害行為
    及騷擾行為，而違反上開民事通常保護令。
二、吳文男於上開保護令期滿後，另基於恐嚇之犯意，於100年2
    月17日3時49分許，透過電腦網路，使用其上開電子信箱，
    寄送主旨「是你逼ㄉ」、內容「我不管ㄌ為了跟你見一面要
    付出多少代價在所不惜是你逼我的」之電子郵件，至江欣瑩
    上開電子信箱內，以此加害生命、身體之方式恫嚇江欣瑩，
    使江欣瑩心生畏懼，致生危害於安全。
三、案經江欣瑩訴由臺中市政府警察局第一、四分局報告臺灣臺
    中地方法院檢察署檢察官偵查起訴。
    理    由
一、查本件被告吳文男所犯，非死刑、無期徒刑、最輕本刑為3
    年以上有期徒刑之罪，或高等法院管轄第一審之案件，被告
    於準備程序中，就前揭被訴事實為有罪之陳述，經受命法官
    告以簡式審判程序之旨，並聽取被告與公訴人之意見後，本
    院認無不得或不宜改依簡式審判程序進行之處，爰依刑事訴
    訟法第273條之1第1項、第284條之1，經合議庭評議後，裁
    定本件由受命法官獨任進行簡式審判程序，是本件之證據調
    查，依刑事訴訟法第273條之2規定，不受同法第159條第1項
    、第161條之2、第161條之3、第163條之1及第164條至170條
    規定之限制，合先敘明。
二、上開犯罪事實，業據被告吳文男於本院準備程序、審理時均
    坦承不諱，核與證人即被害人江欣瑩於警偵訊證述：被告於
    99年5月1日、5月10日打電話騷擾、辱罵伊三字經，凌晨2、
    3點也打電話，並恐嚇要對伊家人不利，要求復合，或以要
    帶走孩子之方式來威脅，不定時會到伊臺中市○村路住家，
    也會不斷的傳簡訊來恐嚇、騷擾。99年3月6日，吳文男敲破
    伊住家主臥室的玻璃，侵入伊住家。99年7月12日吳文男又
    跑到伊戶籍地，因為看到他手中拿著東西，就趕快躲到姊姊
    家中。被告不管白天或是半夜都會不斷打電話，也會以emai
    l方式騷擾、恐嚇等語(見第一分局警卷第6-8頁、第四分局
    警卷第8-10頁、99年度偵字第15336號卷第10-11頁、99年度
    偵緝字第2245號卷第55-57頁)大致相符。此外，復有錄音譯
    文、板橋地院98年度家護字第1173號通常保護令、臺北縣政
    府警察局蘆洲分局保護令執行紀錄表、處理家庭暴力與兒少
    保護案件調查紀錄表(見第一分局警卷第9-17頁)、現場照片
    、手機簡訊翻拍照片(見第四分局警卷第12-14頁)、中華電
    信資料查詢、勘驗筆錄、E-MAIL列印資料、手機簡訊翻拍照
    片、通聯紀錄(見99年度偵字第2245號卷第23-52頁、第59-6
    8頁)、職務報告(99年度偵字第15336號卷第22頁)、臺灣大
    哥大資料查詢、中華電信資料查詢(99年度核交字第1023號
    卷第5-11頁)等資料在卷可稽，足認被告之自白確與事實相
    符，堪以採信。本件事證明確，被告犯行洵堪認定，應依法
    論科。
三、按家庭暴力防治法所稱之「家庭暴力」，係指家庭成員間實
    施身體或精神上不法侵害之行為，家庭暴力防治法第2條第1
    款定有明文；又所謂「精神上不法侵害」，包括以謾罵、吼
    叫、侮辱、諷刺、恫嚇、威脅之言詞語調脅迫、恐嚇被害人
    之言語虐待；竊聽、跟蹤、監視、冷漠、鄙視或其他足以引
    起人精神痛苦之精神虐待及性虐待等行為，詳言之，若某行
    為已足以引發相對人心裡痛苦畏懼之情緒，應即該當「精神
    上不法侵害」之行為，且因家庭暴力行為多有長期性、習慣
    性、隱密性、持續性之特徵，家庭成員間關係密切親近，對
    於彼此生活、個性、喜惡之了解為人際網絡中最深刻者，於
    判斷某一行為是否構成「精神上不法侵害」時，除參酌社會
    上一般客觀標準外，更應將被害人主觀上是否因加害人行為
    產生痛苦恐懼或不安之感受納入考量。至家庭暴力防治法第
    2條第3款規定之「騷擾」，係指任何打擾、警告、嘲弄或辱
    罵他人之言語、動作或製造使人生畏怖情境之行為，使他人
    因而產生不快不安之感受，與前述「精神上不法侵害行為」
    肇致相對人心理恐懼痛苦，在程度上有所區分。
(一)本案被告吳文男與告訴人江欣瑩原為夫妻（於99年1月18日
    離婚），屬家庭暴力防治法第3條第1款之家庭成員，被告明
    知臺灣板橋地方法院於98年10月5日，以98年度家護字第117
    3號民事通常保護令，裁定命其不得對江欣瑩實施身體或精
    神上不法侵害之行為，且不得對江欣瑩為騷擾行為，並應遠
    離江欣瑩位在臺中市○區○村路○段188巷2號7樓之住處100
    公尺，吳文男並於同年月14日收受上開保護令，卻仍於上述
    時間、地點分別對告訴人為騷擾行為及實施精神上不法侵害
    之犯行，則被告上揭犯行，即屬違反法院依家庭暴力防治法
    第14條第1項第1、2、4款所為之民事通常保護令，應論以家
    庭暴力防治法第61條之違反保護令罪。是核被告上揭犯罪事
    實欄一、(一)所為，係犯家庭暴力防治法第61條第1、2款之
    違反保護令罪、刑法第305條之恐嚇危害安全罪；被告上揭
    犯罪事實欄一、(二)所為，係犯家庭暴力防治法第61條第1
    、2、4款之違反保護令罪、刑法第306條之侵入住宅罪、第3
    54條之毀損罪；被告上揭犯罪事實欄一、(三)所為，係犯家
    庭暴力防治法第61條第1、2、4款之違反保護令罪、刑法第3
    05條之恐嚇危害安全罪；被告上揭犯罪事實欄二、所為，係
    犯刑法第305條之恐嚇危害安全罪。
(二)又被告上揭犯罪事實欄一、(一)，以上開門號撥打、傳送如
    附表一、四之電話及簡訊，及以上開電子郵件信箱寄送郵件
    ，打擾、辱罵告訴人為騷擾行為後，復接以如附表二、三、
    五之言語、簡訊、電子郵件內容恐嚇告訴人，對其施以精神
    上不法侵害及騷擾；被告上揭犯罪事實欄一、(二)，以將江
    欣瑩臺中市○區○村路○段188巷2號8樓居處臥室玻璃敲破之
    方式，無故侵入上開住宅內，對江欣瑩為精神上不法之侵害
    行為及騷擾行為；被告上揭犯罪事實欄一、(三)，攜帶水果
    刀1把，前往臺中市○區○村路○段188巷2號8樓江欣瑩之居
    處外，對江欣瑩為精神上不法之侵害行為及騷擾行為，則被
    告對告訴人分別為上開精神上不法侵害、騷擾行為及應遠離
    告訴人住居所100公尺而違反上開保護令，雖同時違反前揭
    保護令所禁止之3款行為，然法院依家庭暴力防治法第14條
    第1項通常保護令者，該保護令內之數款規定，僅分別為不
    同之違反保護令行為態樣，被告以一犯意為一違反保護令之
    行為，應屬單純一罪，只論以一違反保護令罪。被告就上揭
    犯罪事實欄一、(一)係於密接之時間、空間，分別接續實施
    上揭撥打電話、傳送簡訊、寄送電子郵件騷擾、恐嚇告訴人
    ，分別就同一違反保護令之犯罪構成事實，本於單一犯意而
    接續進行，以實現一犯罪構成要件之單一行為，在刑法評價
    上，以視為數個舉動之接續施行，各合為包括之一行為予以
    評價，較為合理，應屬接續犯，應論以一罪。
(三)再被告上揭犯罪事實欄一、(一)中，對告訴人為如附表二、
    三、五所示之恐嚇言語行為，而對告訴人實施精神上之不法
    侵害及騷擾；犯罪事實欄一、(二)中，對告訴人為侵入住宅
    、毀損物品之行為，而對告訴人實施精神上之不法侵害、騷
    擾及應遠離告訴人住所100公尺；犯罪事實欄一、(三)中，
    攜帶水果刀1把，對告訴人為恐嚇行為，而對告訴人實施精
    神上之不法侵害、騷擾及應遠離告訴人住所100公尺，均係
    一行為觸犯上開不同罪名之違反保護令罪、恐嚇危害安全罪
    、侵入住宅罪、毀損罪，均屬異種想像競合犯，均應依刑法
    第55條規定，從一重之違反保護令罪處斷。被告所犯上開4
    罪，犯意各別，行為態樣互殊，應予分論併罰。
(四)爰審酌被告與告訴人於夫妻關係存續期間，不思如何和睦相
    處，漠視民事通常保護令所諭令之禁止之家庭暴力、騷擾及
    應遠離告訴人住所100公尺行為，而為本案犯行，其行為實
    不可取；並考量被告犯罪之動機、目的、各次違反保護令行
    為接續之時間，及本案係以恐嚇、侵入住宅及毀損之方式分
    別對告訴人實施家庭暴力行為，因而致告訴人心理蒙受恐懼
    陰影，更應加以非難，惟念其犯後坦承犯行，態度尚可，兼
    衡其素行、智識程度為高職畢業、家庭經濟狀況小康、犯罪
    所生之危害等一切情狀，分別量處如主文所示之刑，並定其
    應執行之刑及均諭知易科罰金之折算標準，以資懲儆。
據上論斷，依刑事訴訟法第273條之1第1項、第299條第1項前段
，家庭暴力防治法第61條第1款、第2款、第4款，刑法第11條前
段、第305條、第306條、第354條、第55條、第41條第1項、第8
項、第51條第5款，刑法施行法第1條之1第1項、第2項前段，判
決如主文。
本案經檢察官林明誼到庭執行職務。
中    華    民    國   100    年    7     月    19    日
                  刑事第四庭    法  官  李婉玉
以上正本證明與原本無異。
如不服本判決應於收受判決後10日內向本院提出上訴書狀，並應
敘述具體理由；其未敘述上訴理由者，應於上訴期間屆滿後20日
內向本院補提理由書（均須按他造當事人之人數附繕本）「切勿
逕送上級法院」。
                                書記官  林政佑
中    華    民    國   100    年    7     月    19    日
附表一
┌──┬─────────┬────────────────┐
│編號│傳送簡訊之電話/持 │簡訊內容                        │
│    │用人              │                                │
├──┼─────────┼────────────────┤
│ 1  │0000000000/吳文男 │你再不接電話，就別怪我          │
├──┼─────────┼────────────────┤
│ 2  │0000000000/吳文男 │逼我抓狂，是不是？              │
├──┼─────────┼────────────────┤
│ 3  │0000000000/吳文男 │這種日子我無法再過下去了，跟你說│
│    │                  │過我不想亂，我也想要你的支持與鼓│
│    │                  │勵，難道每次跟我講話都需要那麼兇│
│    │                  │嗎？                            │
├──┼─────────┼────────────────┤
│ 4  │0000000000/吳文男 │你接個電話，我們說個明白，我保證│
│    │                  │不會亂，你不接，就不要怪我      │
├──┼─────────┼────────────────┤
│ 5  │0000000000/吳文男 │我十點再打給妳，我有事要跟妳好好│
│    │                  │談，希望你能接電話              │
├──┼─────────┼────────────────┤
│ 6  │0000000000/吳文男 │妳是在忙還是不想接電話          │
├──┼─────────┼────────────────┤
│ 7  │0000000000/吳文男 │不要亂了，可以接電話了嗎        │
├──┼─────────┼────────────────┤
│ 8  │0000000000/吳文男 │賤人                            │
├──┼─────────┼────────────────┤
│ 9  │0000000000/吳文男 │電話不接，幹嘛開機              │
├──┼─────────┼────────────────┤
│ 10 │0000000000/吳文男 │你再不說個答案，那就見面談吧！  │
└──┴─────────┴────────────────┘

附表二
┌──┬─────┬─────┬─────┬────────────────┐
│編號│通話時間  │撥打電話/ │受話號碼/ │通話內容                        │
│    │          │持用人    │持用人    │                                │
├──┼─────┼─────┼─────┼────────────────┤
│ 1  │99年5月1日│0000000000│0000000000│不要逼我講一些難聽的話。.. 幹你 │
│    │2時2分    │/吳文男   │/江欣瑩   │娘！你再講一句，你爸給你打下去，│
│    │          │          │          │你不要再逼我打你，不然你就試試看│
│    │          │          │          │，幹你娘！不要以為我光說不做，你│
│    │          │          │          │逼我做下去我隨時奉陪你。.. 威脅 │
│    │          │          │          │你又怎樣。.. 肯定做下去，我不會 │
│    │          │          │          │騙你。.. 你試試看啊。.. 生你媽的│
│    │          │          │          │雞掰。..幹你娘！我東西已經準備好│
│    │          │          │          │了。幹你娘！要逼我也沒關係，..  │
│    │          │          │          │不要以為我說說而已，我會更殘忍的│
│    │          │          │          │，那天打破玻璃時，我就豁出去了，│
│    │          │          │          │我不要求馬上在一起，只要求星期日│
│    │          │          │          │去臺中大家一起出來。..。你這兩天│
│    │          │          │          │如果敢搬家的話你就試試看，馬上就│
│    │          │          │          │出事情了。.. 到時不要怪我，我只 │
│    │          │          │          │想跟你說一下，日子可以好好過，是│
│    │          │          │          │你要過的麻煩。..。你準備逃亡吧，│
│    │          │          │          │我的要求你如果做不到，你就不要怪│
│    │          │          │          │我，如果搞到你恨我，我也沒辦法。│
│    │          │          │          │.. 既然。我得不到，我也會讓他消 │
│    │          │          │          │失。.. 幹你娘！星期日給我答案， │
│    │          │          │          │如不給答案，我讓你生不如死。..  │
│    │          │          │          │你要這樣講，我就帶小孩走。.. 你 │
│    │          │          │          │放棄我就是放棄小孩。.. 我明白跟 │
│    │          │          │          │你講，要狠一點，看誰狠一點，看誰│
│    │          │          │          │先死，試試看。.. 不知死幾個，這 │
│    │          │          │          │不是你能承擔的，都不好好給我機會│
│    │          │          │          │。                              │
└──┴─────┴─────┴─────┴────────────────┘

附表三
┌──┬─────────┬────────────────┐
│編號│傳送簡訊之電話/持 │簡訊內容                        │
│    │用人              │                                │
├──┼─────────┼────────────────┤
│ 1  │0000000000/吳文男 │你要我一直亂的話，你電話就不要接│
│    │                  │，亂到最後你的補習班看要怎麼開  │
├──┼─────────┼────────────────┤
│ 2  │0000000000/吳文男 │妳再不接電話，我就讓妳同時失去最│
│    │                  │愛妳的以及妳最愛的人... 別逼我，│
│    │                  │我受不了了                      │
├──┼─────────┼────────────────┤
│ 3  │0000000000/吳文男 │要跟妳談你不接，是真的要逼我嗎？│
│    │                  │妳再不接就別怪我豁出去，還是這樣│
│    │                  │才是你樂見的                    │
├──┼─────────┼────────────────┤
│ 4  │0000000000/吳文男 │你不接事情就能解決嗎？事情鬧大一│
│    │                  │點你才會高興，是嗎？            │
├──┼─────────┼────────────────┤
│ 5  │0000000000/吳文男 │叫我別亂，你這樣我會不亂嗎？不接│
│    │                  │打到你接..                      │
├──┼─────────┼────────────────┤
│ 6  │0000000000/吳文男 │你不接我繼續打，打到受不了就去找│
│    │                  │你                              │
├──┼─────────┼────────────────┤
│ 7  │0000000000/吳文男 │你現在可能在上課我不吵你，晚上我│
│    │                  │會再打給妳，你若再不接，就別怪我│
│    │                  │無情                            │
├──┼─────────┼────────────────┤
│ 8  │0000000000/吳文男 │你再不接，別怪我豁出去          │
├──┼─────────┼────────────────┤
│ 9  │0000000000/吳文男 │你不接，你會後悔                │
├──┼─────────┼────────────────┤
│ 10 │0000000000/吳文男 │你真的要逼我下去找你嗎？        │
├──┼─────────┼────────────────┤
│ 11 │0000000000/吳文男 │再不接電話，我只好跟你說抱（誤為│
│    │                  │報）歉了                        │
├──┼─────────┼────────────────┤
│ 12 │0000000000/吳文男 │幹！走著瞧，你他媽的賤，我會讓你│
│    │                  │知道後悔這二個字怎麼寫          │
└──┴─────────┴────────────────┘
附表四
┌──┬─────┬─────┬─────┬───┬────────────┐
│編號│寄件時間  │寄件者郵件│收件者郵件│信件主│信件內容                │
│    │          │信箱/使用 │信箱/使用 │旨    │                        │
│    │          │人        │人人      │      │                        │
├──┼─────┼─────┼─────┼───┼────────────┤
│ 1  │99年6月14 │benze55@ya│maggie6804│你在逼│MSN即時通電話都關機封鎖 │
│    │日上午11時│hoo.com.tw│12@msn.com│我嗎  │你是在逼我下去找你是嗎? │
│    │50分      │/吳文男   │/江欣瑩   │      │                        │
├──┼─────┼─────┼─────┼───┼────────────┤
│ 2  │99年6月14 │benze55@ya│maggie6804│別再封│(無內容)                │
│    │日上午11時│hoo.com.tw│12@msn.com│鎖我我│                        │
│    │52分      │/吳文男   │/江欣瑩   │會瘋掉│                        │
├──┼─────┼─────┼─────┼───┼────────────┤
│ 3  │99年9月3日│benze55@ya│maggie6804│相信我│你可以當作笑話，但你稍微│
│    │下午1時33 │hoo.com.tw│12@msn.com│～很快│想想～見面時你該講什麼，│
│    │分        │/吳文男   │/江欣瑩   │就會見│才能完美ㄉENDING～      │
│    │          │          │          │面囉  │                        │
└──┴─────┴─────┴─────┴───┴────────────┘
附表五
┌──┬─────┬─────┬─────┬───┬────────────┐
│編號│寄件時間  │寄件者郵件│收件者郵件│信件主│信件內容                │
│    │          │信箱/使用 │信箱/使用 │旨    │                        │
│    │          │人        │人        │      │                        │
├──┼─────┼─────┼─────┼───┼────────────┤
│1   │99年8月19 │benze55@ya│maggie6804│你知道│躲是不能解決事情ㄉ你要出│
│    │日下午9時 │hoo.com.tw│12@msn.com│你兒子│，出來面對還是要在躲你自│
│    │14分      │/吳文男   │/江欣瑩   │有多可│己決定再躲你就準備再搬家│
│    │          │          │          │憐嗎？│吧                      │
├──┼─────┼─────┼─────┼───┼────────────┤
│2   │99年8月28 │benze55@ya│maggie6804│逼我沒│再不回應～你準備收一波又│
│    │日上午2時 │hoo.com.tw│12@msn.com│好處～│一波的禮物送你九個字｛欲│
│    │39分      │/吳文男   │/江欣瑩   │準備收│哭無淚，生不如死｝      │
│    │          │          │          │禮物吧│                        │
├──┼─────┼─────┼─────┼───┼────────────┤
│3   │99年9月5日│benze55@ya│maggie6804│我只要│如果你再自私的選擇不回應│
│    │下午4時33 │hoo.com.tw│12@msn.com│問你一│那我也只好選擇我的方式了│
│    │分        │/吳文男   │/江欣瑩   │個問題│往後發生的事情就因為是你│
│    │          │          │          │      │的自私所引起的你要你的的│
│    │          │          │          │      │事情讓你周遭的人來承擔～│
│    │          │          │          │      │我也無話可說            │
├──┼─────┼─────┼─────┼───┼────────────┤
│4   │99年9月9日│benze55@ya│maggie6804│你得到│很想問你一句話？你得到你│
│    │上午7時6分│hoo.com.tw│12@msn.com│你想要│想要了嗎？這樣繞了一圈你│
│    │          │/吳文男   │/江欣瑩   │的了嗎│得到是什麼？            │
│    │          │          │          │？    │一，家沒了              │
│    │          │          │          │      │二，小孩沒了            │
│    │          │          │          │      │三，補習班沒了          │
│    │          │          │          │      │四，回歸原點的重 (誤為從│
│    │          │          │          │      │    )操就業             │
│    │          │          │          │      │五，提心吊膽的過日子怕我│
│    │          │          │          │      │    有天找上門          │
│    │          │          │          │      │六，小孩子沒了父母親，搞│
│    │          │          │          │      │    的他們2個心靈受創， │
│    │          │          │          │      │    還有點想輕生的念頭這│
│    │          │          │          │      │    些就是你想要的嗎？只│
│    │          │          │          │      │    因為你不肯好好的來談│
│    │          │          │          │      │    好好的面對，你寧可讓│
│    │          │          │          │      │    事情一再的惡化嗎？而│
│    │          │          │          │      │    在不面對這樣就是最壞│
│    │          │          │          │      │    了嗎？你自己想想吧..│
│    │          │          │          │      │    還要牽累多少你才願意│
│    │          │          │          │      │    出來面對呢？        │
├──┼─────┼─────┼─────┼───┼────────────┤
│5   │99年9月11 │benze55@ya│maggie6804│FUCK  │你這個大騙子賤貨幹，... │
│    │日下午4時 │hoo.com.tw│12@msn.com│YOU   │看誰會先死雞杷          │
│    │38分      │/吳文男   │/江欣瑩   │      │                        │
└──┴─────┴─────┴─────┴───┴────────────┘


附錄論罪科刑法條
家庭暴力防治法第61條
違反法院依第 14 條第 1 項、第 16 條第 3 項所為之下列裁定
者，為本法所稱違反保護令罪，處 3 年以下有期徒刑、拘役或
科或併科新臺幣 10 萬元以下罰金：
一、禁止實施家庭暴力。
二、禁止騷擾、接觸、跟蹤、通話、通信或其他非必要之聯絡行
    為。
三、遷出住居所。
四、遠離住居所、工作場所、學校或其他特定場所。
五、完成加害人處遇計畫。

刑法第305條
以加害生命、身體、自由、名譽、財產之事，恐嚇他人致生危害
於安全者，處 2 年以下有期徒刑、拘役或 3 百元以下罰金。
第306條
無故侵入他人住宅、建築物或附連圍繞之土地或船艦者，處1年
以下有期徒刑、拘役或3百元以下罰金。
第354條
毀棄、損壞前二條以外之他人之物或致令不堪用，足以生損害於
公眾或他人者，處2年以下有期徒刑、拘役或5百元以下罰金。